【裁判字號】    92,上訴,185
【裁判日期】    920416
【裁判案由】    違反槍砲彈藥刀械管制條例等
【裁判全文】
臺灣高等法院刑事判決                            九十二年度上訴字第一八五號
    上  訴  人  臺灣桃園地方法院檢察署檢察官
    上  訴  人
    即  被  告  乙○○
                庚○○
    被      告  己○○
右上訴人因被告竊盜等案件，不服臺灣桃園地方法院九十年度訴字第一三九四號，中
華民國九十一年十一月七日第一審判決（起訴案號：臺灣桃園地方法院檢察署九十年
度少連偵字第九十六號、九十年度偵字第九八三九號、第一○二三○號、第一一二九
五號、第一三三二○號，及移送併辦案號：同署九十年度偵字第一五九八三號、第一
九四○九號、第二一一○○號、九十一年度偵字第四六九六號），提起上訴，本院判
決如左：
    主  文
原判決關於乙○○竊盜、庚○○收受贓物部分暨定執行刑部分均撤銷。
乙○○連續攜帶兇器，毀越安全設備竊盜，處有期徒刑貳年，並應於刑之執行前，令
入勞動處所強制工作年。扣案圓身扁頭無尖銳之萬能鑰匙壹支沒收。
庚○○被訴收受贓物部分，免訴。
其他上訴駁回。
    事  實
一、乙○○前於民國八十九年間因違反毒品危害防制條例案件，經臺灣新竹地方法院
    判處有期徒刑九月，嗣經同法院以九十年度聲字第三五八號裁定免除刑之執行，
    又於八十九年一月間因犯多起竊盜案件，經同院判處有期徒刑一年，於九十年三
    月一日確定，尚未執行，其有犯罪之習慣，復基於單獨或共同意圖為自己不法所
    有之概括犯意，先後於如附表一所示之時地，或夥同庚○○，或單獨持客觀上可
    以傷人具危險性足為兇器之起子、竹子、鋼筋等物為工具，竊取財物（詳如附表
    一所示）。嗣分別於九十年六月四日下午六時，九十年六月十四日下午一時，九
    十年七月十日十時許，在桃園縣楊梅鎮崩坡六號，及九十年十二月四日在桃園縣
    楊梅鎮○○路○段一三六號，為警查獲，並扣得其所有供犯罪用之圓身扁頭無尖
    銳之萬能鑰匙一支。
二、庚○○前有違反槍砲彈藥刀械管理條例、違反麻醉藥品管理條例等前科，又於八
    十四年間犯多起竊盜案件，經臺灣新竹地方法院判處有期徒刑十月，復於八十六
    、八十七年間犯多起竊盜案，經同院判處有期徒刑一年四月，再於八十七年間因
    違反毒品危害防治條例案件，經同院判處有期徒刑八月，嗣經裁定應執行有期徒
    刑一年十月，於同年十一月二十日假釋期滿，假釋未經撤銷而視為執行完畢。其
    有犯罪之習慣，復基於單獨或共同意圖為自己不法所有之概括犯意，先後於如附
    表二所示之時地，或夥同乙○○，或單獨持客觀上可以傷人具危險性足為兇器之
    刀片、起子等物為工具，竊取財物（詳如附表二所示）。嗣分別於九十年八月十
    日下午五時五十分，在桃園縣龍潭鄉○○路○○段三五五巷內；九十年十一月二
    十日下午一時許，在桃園縣楊梅鎮○○街六一四號前，為警查獲。
三、庚○○於九十年六月二十三日下午三時五十五分許，至桃園縣龍潭鄉○○路三五
    五巷五十六弄二號前，按電鈴欲找綽號「阿華」之友人，因無人回應而欲離開之
    際，適執行巡邏之員警癸○○及洪偉哲前來，見其形跡可疑而予盤查，要求其下
    樓受檢，庚○○隨警員下樓至一樓樓梯間時，欲伸手去打開鐵門逃逸，癸○○警
    員即伸手去阻擋曹某開門，詎庚○○竟基於妨害公務之故意，以其腳踢該鐵門，
    使鐵門夾住陳警員之右手，致陳警員受有右手骨折之傷害（傷害部分未據告訴）
    ，而以此方法對依法執行職務之警員施強暴行為。
四、案經桃園縣警察局楊梅分局、中壢分局、平鎮分局先後報請臺灣桃園地方法院檢
    察署檢察官偵查起訴及移送併案審理。
    理  由
甲、乙○○部分：
一、訊據上訴人即被告乙○○坦承有附表一編號一、三、四、五、六、七部分之竊行
    ，惟矢口否認附表一編號二、八部分之犯行，並辯稱：九十年三月二十六日晚上
    有去桃園縣楊梅鎮○○路七十五巷二十八弄三號宅前，因其內有人致未進入行竊
    ，而ＪＦ－○八八三號自小客車為綽號『阿才』者所偷云云。
二、經查：
  (一)附表一編號一、三、四、五、六、七部分之事實，除經被告乙○○坦承不諱外；
    編號一之竊盜事實，核與被害人辰○○、彭秀珍指述被竊情節相符，又警方於現
    場所查獲之煙蒂經送內政部警政署刑事警察局進行ＤＮＡ比對，確定該煙蒂上之
    ＤＮＡ型與被告乙○○唾液之ＤＮＡ型相符，有該局九十年七月九日（九十）刑
    醫字第一○二三九七號鑑驗書影本附卷可稽（見偵字第九八三九號卷第四十六頁
    ）；編號三之竊盜事實，核與被害人卯○○指述被竊情節相符，又被告竊得之行
    動電話後，將行動電話連同ＳＩＭ卡晶片交予不知情之被告己○○抵償債務，並
    經己○○供明於卷；編號四之竊盜事實，核與被害人子○○指述被竊情節相符，
    並有贓物領據與車輛竊盜、車牌失竊資料個別查詢報表－查詢車輛認可資料一紙
    在卷可稽；編號五之竊盜事實，核與證人即台北新都社區管理委員會之會計午○○指述情節相符，並有贓物認領保管單在卷可稽；編號六之竊盜事實，核與被害
    人丁○○指述被竊情節相符，而警方於現場所查獲之煙蒂經送內政部警政署刑事
    警察局進行ＤＮＡ比對，確定該煙蒂上之ＤＮＡ型與被告乙○○唾液之ＤＮＡ型
    相符，有該局九十年八月十日（九十）刑醫字第一四八二八七號鑑驗書影本附卷
    可稽；編號七之竊盜事實，核與被害人寅○○指述被竊情節相符，並有贓物認領
    保管單、行動電話照片及被害人指認照片等附卷可稽。綜上，被告乙○○此部分
    之自白與事實相符，其此部分竊盜犯行甚明。
  (二)附表一編號二之竊盜事實，除據被害人辰○○、彭秀珍供明外，被告乙○○於警
    局初訊時即坦稱：「本案是我與庚○○二人共同於當日晚上約十九時至二十時許
    侵入行竊，偷到這些東西都交由庚○○帶走」，於檢察官偵查時及原審審理時復
    均為如是供述（見偵字第九八三九號卷第四頁反面、第二十四頁反面、原審(二)卷
    第二十八頁、第一二五頁），質之被告庚○○亦坦陳共同前往（見原審(二)卷第一
    一八頁），所陳行蹤完全符合，則被告乙○○應有夥同庚○○為本件之竊行。
  (三)附表一編號八之竊盜事實，業據被告於原審審理時坦承不諱（見原審(二)卷第一三
    三、一三四頁），並經證人即當時使用車號ＪＦ－○八八三號自用小貨車之使用
    人巳○○證述無訛，此外，並有贓物認領保管單在卷可稽，被告乙○○有此部分
    犯罪，亦極明灼。
  綜合以上，被告乙○○本件竊盜，事證明確，其犯行洵堪認定，應依法論科。
三、按刑法第三百二十一條第一項第三款之攜帶兇器竊盜罪，所謂「兇器」之種類並
    無限制，凡客觀上足對人之生命、身體、安全構成威脅，具有危險性之兇器均屬
    之，且只須行為人於行竊時有攜持此種具有危險性之兇器為已足，並不以攜帶之
    初有行兇之意圖為必要。本件被告乙○○手持起子、竹子、鋼筋等物作案，雖以
    之為工具，然如前所述，已足為兇器。是核被告乙○○所為如附表一竊行，係犯
    刑法第三百二十一條第一項第二款踰越安全設備竊盜罪（編號一、五）、同條第
    一款之夜間侵入住宅竊盜罪（編號二）、同條項第三款之攜帶兇器竊盜罪（編號
    三）、同條項第一款、第二款之踰越牆垣，於夜間侵入住宅竊盜罪（編號四）、
    同條第二項第三款攜帶兇器、踰越安全設備罪（編號六）、同條第二款、第三款
    之攜帶兇器，毀越安全設備竊盜罪（編號七）及第三百二十條第一項之竊盜罪（
    編號八）。被告乙○○與庚○○就附表一編號二竊行部分，有犯意聯絡及行為分
    擔，為共同正犯。被告乙○○多次竊行，時間緊接，所犯為構成要件相同之罪，
    顯係基於概括犯意反覆為之，為連續犯，從一重論以情節較重之攜帶兇器，毀越
    安全設備竊盜罪，並依法加重其刑。被告乙○○所為附表一編號六、八之竊行，
    雖未據檢察官起訴，然此二部分犯行既與起訴有罪之竊行，有連續犯之裁判上一
    罪之關係，本院自得併予審理。原審論處被告罪刑，本非無見，惟被告所犯附表
    一編號一、五之竊行，係犯刑法第三百二十一條第一項第二款之罪，原判決誤為
    同法第三百二十條第一項之罪，附表一編號六之竊行，係犯刑法第三百二十一條
    第一項第二、三款之罪，原判決誤為同法第三百二十條之罪，均有未洽，被告乙○○上訴意旨否認部分竊行雖無理由，惟原判決關於乙○○竊盜部分既有可議，
    仍屬無可維持，自應由本院將原判決關於被告乙○○竊盜暨定執行刑部分撤銷改
    判。爰審酌被告乙○○曾因多起竊盜經法院判刑確定，猶不知悔悟，再連續為本
    案多達八件竊盜，尤於羈押交保後仍繼續為盜，惡性不輕，所竊財物非少，對被
    害人及社會治安所生損害非輕，惟念其犯後坦承大部分犯行，犯後態度尚稱良好
    等一切情狀，量處如主文所示之刑，以示懲儆。又被告乙○○前於八十九年間因
    違反毒品危害防制條例案件，經臺灣新竹地方法院判處有期徒刑九月，嗣經同法
    院以九十年度聲字第三五八號裁定免除刑之執行，又於八十九年一月間因犯多起
    竊盜案件，經同院判處有期徒刑一年，於九十年三月一日確定，尚未執行，有本
    院被告全國前案紀錄表在卷可稽，顯見其有犯罪之習慣，應依竊盜犯贓物犯保安
    處分條例第三條第一項第一款規定，於本件宣告刑之執行前，令入勞動場所強制
    工作三年。扣案之萬能鑰匙三支中之圓身扁頭無尖銳之萬能鑰匙一支，係被告乙○○所有，供附表一編號八竊盜所用之物，業經被告乙○○供述無訛（見原審(一)
    卷第二○七頁），應依刑法第三十八條第一項第二款規定，宣告沒收。至被告乙○○於九十年度偵字第一一二九五號竊盜案中所被查扣之小手提袋、金飾盒各一
    個（九十年度保管字第三九四三號），雖為被告乙○○所有，因非供本案竊盜所
    用之物，故不予宣告沒收，附此敘明。
乙、庚○○部分：
Ａ、免訴部分（收受贓物部分）：
一、公訴意旨略以：被告庚○○於九十年六月間，明知姓名年籍不詳綽號『阿宏』之
    成年男子所持有戊○○名義之警察服務證，係來路不明之贓物，竟與『阿宏』共
    同基於變造特種文書之犯意，將其自己之照片交由『阿宏』將之換貼於該服務證
    後，收受該變造服務證留供己用，足以生損害於戊○○及警察機關對於警察服務
    證件管理之正確性。因認被告庚○○涉有刑法第二百十二條之變造特種文書罪、
    刑法第三百四十九條第一項之收受贓物罪嫌云云。
二、刑事訴訟法第三百零二條第一款規定，案件曾經判決確定者，應諭知免訴之判決
    。此項一事不再理原則，關於實質上一罪或裁判上一罪，均有其適用。連續犯、
    牽連犯、想像競合犯，係裁判上之一罪，其一部分犯罪行為曾經判決確定者，其
    效力當然及於全部，並以先確定者有既判之拘束力，故檢察官復將其他部分重行
    起訴，即應諭知免訴之判決（最高法院四十七年台非字第四十二號、四十九年臺
    非字第二十號、六十年台非字第七十七號判例意旨參照）。
三、查上訴人即被告庚○○前於九十年二月六日下午一時許，與羅志華共謀變造余成
    淦數張證件及同時收受變造之余成淦、葉惠珠證件（收受贓物），又於九十年七
    月十日，在台北縣樹林鎮樹林國中旁，向年籍姓名不詳之李姓成年男子收受贓物
    ，業經臺灣桃園地方法院依刑法第二百十二條、第三百四十九條第一項，於九十
    年十月三日以九十年度易字第一三六八號判決有期徒刑六月確定在案，有該判決
    書及本院被告全國前案紀錄表在卷可稽。
四、本件被告庚○○被訴九十年六月間收受贓物、變造特種文書犯行，犯罪時間與前
    案時間緊接，方法類似，觸犯相同構成要件之罪，顯係基於概括之犯意所為，核
    有連續犯及牽連犯之裁判上一罪關係，應為前案判決既判力所及。揆諸首揭說明
    ，本件此部分應依法諭知免訴判決。原審未加詳查，就本件此部分論罪科刑，尚
    有未洽。被告庚○○上訴意旨指摘及此，應認有理由，自應由本院將原判決此部
    分撤銷，改為免訴之諭知，以資適法。
Ｂ、上訴駁回部分（竊盜及妨害公務部分）：
一、訊據上訴人即被告庚○○坦陳附表二編號二、五、六之竊盜事實，但矢口否認其
    餘附表二編號一、三、四竊盜及妨害公務犯行，並辯稱：附表二編號一竊盜部分
    ，伊有一起去，但因發現有人，並未進去偷，而編號三、四之竊盜部分，均是姓
    名年籍不詳綽號『羅將』者所為，『羅將』將所偷來之壬○○證件放在Ｖ九－八
    二八九號自用小客車上，是伊帶警察至該汽車查獲該些物品，因伊當天自己已駕
    駛一輛車，不可能同時再駕駛Ｖ九－八二八九號自用小客車到查獲地，另伊沒有
    妨害公務之意思，當時是不小心踢到門才使警員受傷云云。
二、經查：
  (一)附表二編號二、五、六之竊盜事實，除據被告庚○○自白外，核與被害人丑○○○、甲○○、丙○○指訴被竊情節相合，並有各該被害人出具之贓物領據及車輛
    竊盜、車牌失竊資料查詢報表在卷可佐，附表二編號六部分，另有被告庚○○所
    有供犯罪所用之扳手、起子各一支扣案可資佐證，被告庚○○此部分自白與事實
    相符，此部分竊盜犯行甚明。
  (二)附表二編號一之竊盜事實，迭據共同被告乙○○於偵審中供承綦詳（見偵字第九
    八三九號卷第四頁反面、第二十四頁反面、原審(二)卷第二十八頁、第一二五頁）
    ，並核與被害人辰○○、彭秀珍指述情節相合，而被告庚○○於原審調查時亦坦
    陳與被告乙○○共同前往（見原審(二)卷第一一八頁），與共同被告乙○○所陳行
    蹤互相吻合，是被告庚○○應有夥同被告乙○○為本件之竊行。編號三之竊盜事
    實，業據被告庚○○於警訊中坦陳：「我有竊取。因他酒醉將車門打開於車內休
    息，我趁機以刀片割開褲子口袋竊取皮包等物．．．」（見偵字第一三三二○號
    卷第八頁反面），其於原審訊問時亦為如是供承（見原審(二)卷第三十一頁），且
    核與被害人壬○○指述被竊情節相符，並有贓物領據在卷可稽。編號四之竊盜事
    實，業據被告於警訊中坦陳：「我有竊取該車。是以自備鑰匙竊取」（見偵字第
    一三三二○號卷第八頁反面），於原審訊問時亦為如是供承（見原審(二)卷第三十
    二頁），核與被害人廖坤泉指述被竊情節相合，衡之經驗法則，該自小客車茍為
    『羅將』所偷，被告庚○○與『羅將』既非舊識好友，亦未同住於一處，為其所
    是認，其怎可能知道『羅將』將偷來之車停放於何處，而帶警前往起贓，再證人
    即查獲本件員警莊鈞勇、梁俊郎於原審九十一年三月十四日訊問時，亦證稱被告
    庚○○雖有提到『羅將』，但他並未帶他們去找羅將等語，而被告庚○○迄今仍
    無法提供『羅將』資料以供調查，益徵該『羅將』者無非係臨訟杜撰，此外，復
    有車輛竊盜、車牌失竊資料查詢報表－查詢車輛認可資料、贓物領據在卷，及汽
    車鑰匙一支扣案可證。
  (三)被告庚○○於前述時地如何對依法執行職務之警員癸○○為強暴行為，除有證人
    癸○○案發後隨即提出之報告書附於偵查卷（見偵字第一○二三○號卷第十五頁
    ）外，其於原審再到庭指稱：「（當天你們發現庚○○的時候情形如何？）我們
    五個同事去，有人報警，我們發現他行蹤可疑，我們跟他說請他跟我們回派出所
    協助調查，我們發現他的時候，他在二樓，我們請他回派出所接受調查，他就說
    他沒有犯罪為何要跟我們走，結果他就不走，但是不走不行，我就跟他說配回我
    們一下，如果沒有犯罪我們就放你回去了，僅是耽誤你的時間一下而已，我們五
    位警員將他帶下來，我走第一個最前面我帶路，到樓下的時候，因為那是公寓的
    房子，一樓樓梯間本來就比較狹小，被告走到一樓的時候，伸手去開門，我用手
    去阻擋，被告用腳踢門，我的手就被門夾住受傷」等語（見原審(一)卷第七十八、
    七十九頁），核與在場目擊證人洪偉哲警員證述情節相符（見同卷第八十頁），
    此外，癸○○身體受有如上之傷害，並有國軍八○四總醫院就診證明單在卷可稽
    ，是被告庚○○此部分事證亦甚明確。
  綜合以上，被告庚○○竊盜及妨害公務犯罪，事證明確，其所辯無非事後飾卸之詞
  ，不足採信，其之犯行洵堪認定，應依法論科。
三、核被告庚○○所為如附表二竊行，係犯刑法第三百二十一條第一項第一款之夜間
    侵入住宅罪（編號一）、同條項第三款之攜帶兇器竊盜罪（編號三）、同條第二
    項、第一項第三款之攜帶兇器竊盜未遂罪（編號六）、及同法第三百二十條第一
    項之竊盜罪（編號二、四、五）；所為如事實欄第三項之犯行，係犯同法第一百
    三十五條第一項之妨害公務罪。被告庚○○與乙○○就附表二編號一犯行部分，
    有犯意聯絡及行為分擔，為共同正犯。被告庚○○所為多次竊行（包括一次未遂
    ），時間緊接，所犯為基本構成要件相同之罪，顯係基於概括犯意反覆為之，為
    連續犯，應論以一罪即情節較重之攜帶兇器竊盜罪，並加重其刑。被告庚○○所
    為附表二編號六之竊行，雖未據檢察官起訴，因此部分犯行與經檢察官起訴之竊
    盜犯行，有連續犯之裁判上一罪關係，本院自得併予審理。被告庚○○所犯連續
    竊盜罪、妨害公務罪間，犯意各別，行為互異，應分論併罰。又被告庚○○前有
    違反槍砲彈藥刀械管理條例、違反麻醉藥品管理條例等前科，又於八十四年間犯
    多起竊盜案件，經臺灣新竹地方法院判處有期徒刑十月，又於八十六、八十七年
    間犯多起竊盜案，經同院判處有期徒刑一年四月，再於八十七年間另因違反毒品
    危害防治條例案件，經同院判處有期徒刑八月，嗣經裁定應執行有期徒刑一年十
    月，於同年十一月二十日假釋期滿，假釋未經撤銷而視為執行完畢，有本院被告
    全國前案紀錄表附卷可稽，其於有期徒刑執行完畢後，五年以內再犯本案有期徒
    刑之罪，為累犯，應依法加重其刑，並遞加重之。原審審酌被告庚○○品行欠佳
    ，又連續為本案犯行，惡性不輕，犯後又對部分犯行猶飾詞卸責，犯後態度欠佳
    等一切情狀，依刑法第五十六條、第三百二十一條第一項第三款、第一百三十五
    條第一項、第四十七條規定，就盜罪部分量處有期徒刑三年，就妨害公務罪部分
    量處有期徒刑四月，而被告庚○○有如前所述多起犯罪前科，並於羈押交保之次
    日即又竊盜，顯見其有犯罪習慣，應依竊盜犯贓物犯保安處分條例第三條第一項
    第一款規定，於本件竊盜宣告刑之執行前，令入勞動場所強制工作三年。扣案之
    汽車鑰匙一支，係被告庚○○所有，供犯附表二編號二、四竊行所用之物，扣案
    之扳手、起子各一支，亦均為被告庚○○所有，供犯附表二編號六竊行所用之物
    ，均應依刑法第三十八條第一項第二款之規定，予以宣告沒收。至被告庚○○所
    犯之九十年度偵字第一九四○號竊盜案中所查扣之鎖頭一個（九十年度保管字第
    六八三三號），因非被告庚○○所有；附表二編號三竊行所使用之刀片一支，因
    未扣案，應已滅失，故均不予宣告沒收；其認事用法及量刑核無不合。被告庚○○上訴意旨否認部分竊行，應認無理由，予以駁回。
丙、己○○部分：
一、公訴意旨略以：乙○○將其搶自辛○○之摩托羅拉行動電話，攜至桃園縣中壢市
    ○○路二四一巷十五弄六號七樓，以五千元代價，賣予被告己○○，因認被告己○○涉有刑法第三百四十九條第二項之故買贓物罪嫌云云。
二、按事實之認定，應憑證據，如未能發現相當證據，或證據不足以證明，自不能以
    推測或擬制之方法，以為裁判基礎；又認定不利於被告之事實，須依積極證據，
    苟積極證據不足為不利於被告事實之認定時，即應為有利於被告之認定，更不必
    有何有利之證據。最高法院分別著有四十年度台上字第八十六號、三十年度上字
    第八一六號判例可參。檢察官認被告己○○涉有故買贓物罪嫌，無非係以共同被
    告乙○○之指述為其主要論據。訊據被告己○○堅決否認有故買贓物之故意，辯
    稱：因乙○○先前拖欠五千元，乙○○到其住處以該行動電話抵償債務，並告以
    該電話係其自己的，始予答應收受，伊不知行動電話是搶來的等語。
三、經查：
  (一)乙○○積欠被告己○○借款五千元，經本院隔離訊問二人，就借款時、地等細節
    ，所述吻合，是其二人確存有債權債務關係，則被告己○○所辯抵債乙節，應非
    無稽。
  (二)被告己○○與乙○○非舊識好友，其對於乙○○是否有前科理應不知情；而乙○○既要將所搶得之行動電話交付抵債，亦不可能再將搶奪之事告知，而自暴惡行
    ；且現今社會中，每有以行動電話抵債或抵押之情形，中古行動電話買賣亦相當
    普遍，被告己○○因相信乙○○所言該行動電話為其所有，而接受抵償，尚與常
    情無違；再該行動電話已屬中古，衡其價錢應非高檔，乙○○告訴被告己○○是
    其所有亦無悖理；倘被告己○○如明知該行動電話係贓物，其當不至於不將行動
    電話內之ＳＩＭ卡抽出，即將電話以六千元出售予張政勤，讓其犯罪證據留於他
    人處，是被告所辯其不知前開行動電話是贓物乙節，誠屬可信。
  (三)此外，復查無其他積極證據足資證明被告己○○確有贓物之認識，自難以擬制或
    推測之詞，遽認被告己○○係明知而故買，是其之犯罪應屬不能證明，原審基此
    為無罪諭知，核無不合，檢察官上訴意旨猶執詞指摘原判決此部分不當，非有理
    由，應予駁回。
據上論斷，應依刑事訴訟法第三百六十九條第一項前段、第三百六十四條、第二百九
十九條第一項前段、第三百六十八條、第三百零二條第一款、刑法第五十六條、第二
十八條、第三百二十一條第一項第二款、第三款、第三十八條第一項第二款、竊盜犯
贓物犯保安處分條例第三條第一項第一項第一款、第四條、第五條第一項、罰金罰鍰
提高標準條例第一條前段，判決如主文。
本案經檢察官謝英民到庭執行職務。
中      華      民      國    九十二    年      四      月     十六     日
                              臺灣高等法院刑事第五庭
                                  審判長法  官  曾  德  水
                                        法  官  蘇  素  娥
                                        法  官  楊  貴  雄
右正本證明與原本無異。
不得上訴。
                                        書記官  林  淑  貞
中      華      民      國    九十二    年      四      月     十七     日
附錄：本案論罪科刑法條全文
刑法第三百二十一條：
一犯竊盜罪而有左列情形之一者，處六月以上五年以下有期徒刑：
  一 於夜間侵入住宅或有人居住之建築物、船艦，或隱匿其內而犯之者。
  二 毀越門扇、牆垣或其他安全設備而犯之者。
  三 攜帶兇器而犯之者。
  四結夥三人以上而犯之者。
  五乘火災、水災或其他災害之際而犯之者。
  六在車站或埠頭而犯之者。
二前項之未遂犯罰之。
刑法第一百三十五條第一項：
一對於公務員依法執行職務時，施強暴脅迫者，處三年以下有期徒刑、拘役或三百元
  以下罰金。


司法院資訊處製作；財團法人民間司法改革基金會備份。
